# 求助陈版，过渡期股息红利判断

提问人：CarolC 时间：2018-03-17 21:22:50
母公司转让子公司股权，评估基准日至股权交接日之间子公司经营形成的盈利，该盈利约定归原股东所有，对于原股东来说是属于投资收益还是股息红利呢？
谢谢！

回答人：chenyiwei
会计上都是作为投资收益；税务上则取决于原股东取得这部分盈利的方式，是通过标的企业通过“特别分红决议”向原股东分配，还是作为对股权交易价格的调整，由新股东支付给原股东。